【裁判字號】    97,易,43
【裁判日期】    970122
【裁判案由】    竊盜
【裁判全文】
臺灣彰化地方法院刑事判決                97年度易字第43號
公  訴  人  臺灣彰化地方法院檢察署檢察官
被      告  丁○○
                    （另案於臺灣彰化監獄彰化分監執行中）
            甲○○
                      號
                    （另案於臺灣雲林第二監獄)
上列被告等因竊盜案件，經檢察官提起公訴（96年度偵字第9524
號），本院判決如下：
    主  文
丁○○犯如附表一所示之罪，各處如附表一所示之刑。附表一編
號一至三部分應執行有期徒刑壹年，附表一編號四至六部分應執
行拘役貳拾伍日，如易科罰金，以新台幣壹仟元折算壹日。
甲○○犯如附表二所示之罪，均累犯，各處如附表二所示之刑。
附表二編號一至三所示部分應執行有期徒刑壹年貳月。
    事  實
一、甲○○前於民國（下同）94年間，因違反毒品危害防制條例
    案件，由本院於95年2 月6 日以94年度斗簡字第466 號判決
    判處有期徒刑6 月，如易科罰金，以銀元300 元折算1 日確
    定，甫於95年11月21日縮刑期滿而執行完畢。詎仍不知悔改
    ，竟獨自一人，或與丁○○共同基於意圖為自己不法所有之
    犯意聯絡及行為分擔，為下列之竊盜行為：
  (一)甲○○與丁○○2 人，於96年5 月中旬之3 次不詳時間，分
    別騎乘機車共同前往彰化縣田尾鄉海豐村內田尾鄉公所、由
    乙○○所管理之第三垃圾掩埋場，3 次均以於上開垃圾掩埋
    場內所撿拾、客觀上足供兇器使用之鐵撬、剪刀、美工刀等
    物為工具，由丁○○及甲○○分別用鐵撬將釘在圍牆上之白
    鐵條撬下及以剪刀將電纜線剪下，並當場由甲○○將電纜線
    以美工刀剝皮取其裸銅線，得手後二人均分別將白鐵條及裸
    銅線變賣出售並各自花用。
  (二)96年7 月3 日下午4 時許，丁○○獨自一人騎乘機車前往彰
    化縣溪州鄉濁水溪河床高速公路橋下己○○○之農地，徒手
    竊取抽水機用之抽水馬達電池2顆，得手後離去，並於當日
    下午5時許，以新台幣（下同）500元之代價售予不知情之邱
    錦龍所經營之資源回收場。
  (三)96年7 月3 日晚上10時許，丁○○與甲○○分別騎乘機車，
    共同前往彰化縣溪洲鄉濁水溪河床高速公路橋下，嗣丁○○
    自行騎乘機車離去後，甲○○則獨自一人前往戊○○所有之
    農地，竊取抽水馬達電池2 顆（價值2,800 元），得手後離
    去賣予不知情之邱錦龍所經營之資源回收場，共得700 元。
  (四)96年7 月1 日下午4 時許，丁○○獨自一人騎乘機車前往彰
    化縣竹塘鄉新廣村濁水溪堤岸旁丙○○所經營之養雞場，竊
    取電池2 顆（價值400 元），得手後離去，並於當日下午5
    時許，以200 元之代價賣於不知情之邱錦龍所經營之資源回
    收場。
  (五)96年7 月2 日下午4 時許，丁○○獨自一人騎乘機車前往彰
    化縣竹塘鄉新廣村新庄巷67號庚○○所經營之養雞場，竊取
    蓄電池2 顆（價值400 元），得手後離去，並於當日下午5
    時許，以240 元之代價，賣予不知情之邱錦龍所經營之資源
    回收場。
  (六)嗣為臺灣彰化地方法院檢察署檢察官指揮彰化縣刑警大隊另
    案進行通訊監察時發現此事，始循線追查後，方知上情。
二、案經彰化縣警察局彰化分局報請臺灣彰化地方法院檢察署檢
    察官偵查起訴。
    理  由
一、本案下列引用之供述及非供述證據，經本院依法踐行調查證
    據程序，公訴人及被告均不爭執各該證據之證據能力，且亦
    查無依法應排除其證據能力之情形，是後述所引用證據之證
    據能力皆無疑義，合先敘明。
二、上揭犯罪事實，業據被告丁○○、甲○○於本院審理時坦承
    無訛，核與證人即被害人乙○○、己○○○、戊○○、丙○○、庚○○於警詢所證述之情節相符，且有0000-000-000號
    行動電話通訊監察譯文1 份、現場照片15張等件在卷可稽，
    足見被告二人之自白與事實相符，本件事證明確，被告二人
    上開竊盜之犯行均堪認定。
三、按刑法第321 條第1 項第3 款之攜帶兇器竊盜罪，係以行為
    人攜帶兇器竊盜為其加重條件，此所謂兇器，其種類並無限
    制，凡客觀上足對人之生命、身體、安全構成威脅，具有危
    險性之兇器均屬之，且祇須行竊時攜帶此種具有危險性之兇
    器為已足，並不以攜帶之初有行兇之意圖為必要（最高法院
    79年度訴字第5253號判例意旨可資參照）。本件被告丁○○
    、甲○○於犯罪事實一(一)所示時、地所持以行竊所用之鐵撬
    、剪刀、美工刀等物，雖未扣案，惟係供被告二人持以或將
    白鐵條於圍牆上撬下、或將電纜線剪斷、或將電纜線之外皮
    削去所用之物，顯均為足以殺傷人生命、身體之器械，係具
    有危險性之兇器。故核被告丁○○、甲○○就犯罪事實一(一)
    所為之3 次犯行，均係犯刑法第321 條第1 項第3 款之攜帶
    兇器竊盜罪，被告丁○○就犯罪事實一(二)、(四)、(五)所為，及
    被告甲○○就犯罪事實一(三)所為，均係犯刑法第320 條第1
    項之竊盜罪。被告二人就犯罪事實一(一)所示之攜帶兇器竊盜
    罪之3 次犯行間，有犯意之聯絡及行為之分擔，均為共同正
    犯。又被告二人就上開多次攜帶兇器竊盜及竊盜犯行間，犯
    意各別，行為不同，應予分論併罰。查被告甲○○前於94年
    間，因違反毒品危害防制條例案件，由本院於95年2 月6 日
    以94年度斗簡字第466 號判決判處有期徒刑6 月，如易科罰
    金，以銀元300 元折算1 日確定，甫於95年11月21日縮刑期
    滿而執行完畢等情，有卷附之臺灣高等法院被告前案紀錄表
    及刑案資料查註紀錄表各1 件在卷可按，被告甲○○受有期
    徒刑以上刑之執行完畢，5 年以內再犯本件有期徒刑以上之
    罪，為累犯，應依刑法第47條第1 項之規定，均加重其刑。
    按檢察官起訴之起訴範圍，應以起訴書所載之犯罪事實欄而
    為認定，檢察官於犯罪事實欄一(三)係記載「丁○○與甲○○
    分別騎乘機車前往彰化縣溪洲鄉濁水溪河床高速公路橋下戊○○所有之農地，僅由甲○○自行竊取電池2 顆」，其內並
    未敘明被告丁○○與被告甲○○就上開犯行有何犯意之聯絡
    及行為之分擔，故以上開事實欄之記載，應認檢察官就此部
    分之犯行僅起訴被告甲○○一人竊盜，並未及於被告丁○○
    ，且經本院於審理時質之被告丁○○及被告甲○○，被告二
    人均供稱：本來被告丁○○及被告甲○○一同騎乘機車至彰
    化縣溪洲鄉濁水溪河床高速公路橋下，俟被告丁○○自行騎
    機車離開後，被告甲○○即獨自一人於戊○○之農地內竊取
    電池2 顆等語，是檢察官於證據並所犯法條欄記載被告丁○○及被告甲○○就上開犯行為共同正犯，容有誤會，應屬誤
    載。爰審酌被告二人前有多次毒品前科，素行不良，有臺灣
    高等法院被告前案紀錄表1 份在卷可按，不思以己力賺取所
    需，竟因染有毒癮，為求金錢購毒，任意竊取他人財物，即
    思以竊盜方式取得金屬物品變賣換現，顯然欠缺法紀觀念及
    自我控制能力，惟念其犯後坦承犯行，尚見悔意，及其所竊
    得之財物價值、犯罪手段、智識程度等一切情狀，分別量處
    如主文所示之刑，並定其應執行之刑，並就應執行拘役之部
    分，諭知易科罰金之折算標準，以示懲儆。又被告二人於犯
    罪事實一(一)所示時、地竊盜所用之鐵撬、剪刀、美工刀等物
    ，並未扣案，且為被告二人竊得財物之後隨即丟棄，為免執
    行之困難，爰不另宣告沒收，附此敘明。
據上論斷，應依刑事訴訟法第299 條第1 項前段，刑法第28條、
第320 條第1 項、第321 條第1 項第3 款、第47條第1 項、第41
條第1 項前段、第51條第5 款，刑法施行法第1 條之1 第1 項、
第2 項前段，判決如主文。
本案經檢察官張聖傳到庭執行職務。
中    華    民    國    97    年    1     月    22    日
                      刑事第二庭      法  官  黃齡玉
以上正本證明與原本無異。
如不服本判決，應於判決送達後10日內，向本院提出上訴書狀，
上訴書狀應「敘述具體上訴理由」，並按他造當事人之人數附繕
本。「切勿逕送上級法院」。
告訴人或被害人對於判決如有不服具備理由請求檢察官上訴者，
其上訴期間之計算係以檢察官收受判決正本之日期為準。
中    華    民    國    97    年    1     月    22    日
                                      書記官  施嘉玫
中華民國刑法第320條
（普通竊盜罪、竊佔罪）
意圖為自己或第三人不法之所有，而竊取他人之動產者，為竊盜
罪，處 5 年以下有期徒刑、拘役或 5 百元以下罰金。
意圖為自己或第三人不法之利益，而竊佔他人之不動產者，依前
項之規定處斷。
前二項之未遂犯罰之。。
中華民國刑法第321條
（加重竊盜罪）
犯竊盜罪而有左列情形之一者，處 6 月以上、 5 年以下有期徒
刑：
一  於夜間侵入住宅或有人居住之建築物、船艦或隱匿其內而犯
    之者。
二  毀越門扇、牆垣或其他安全設備而犯之者。
三  攜帶兇器而犯之者。
四  結夥三人以上而犯之者。
五  乘火災、水災或其他災害之際而犯之者。
六  在車站或埠頭而犯之者。
前項之未遂犯罰之。
 附表一：
┌──┬────┬───────┬────────────┐
│編號│犯罪行為│所  犯  法  條│  論處之罪及所宣告之刑  │
├──┼────┼───────┼────────────┤
│ 1  │如事實編│刑法第321條第1│丁○○共同犯攜帶兇器竊盜│
│    │號一(一)所│項第3款       │罪，處有期徒刑柒月。    │
│    │示      │              │                        │
├──┼────┼───────┼────────────┤
│ 2  │如事實編│刑法第321條第1│丁○○共同犯攜帶兇器竊盜│
│    │號一(一)所│項第3款       │罪，處有期徒刑柒月。    │
│    │示      │              │                        │
├──┼────┼───────┼────────────┤
│ 3  │如事實編│刑法第321條第1│丁○○共同犯攜帶兇器竊盜│
│    │號一(一)所│項第3款       │罪，處有期徒刑柒月。    │
│    │示      │              │                        │
├──┼────┼───────┼────────────┤
│ 4  │如事實編│刑法第320條第1│丁○○犯竊盜罪，處拘役貳│
│    │號一(二)所│項            │拾日，如易科罰金，以新台│
│    │示      │              │幣壹仟元折算壹日。      │
├──┼────┼───────┼────────────┤
│ 5  │如事實編│刑法第320條第1│丁○○犯竊盜罪，處拘役拾│
│    │所一(四)所│項            │日，如易科罰金，以新台幣│
│    │示      │              │壹仟元折算壹日。        │
├──┼────┼───────┼────────────┤
│ 6  │如事實編│刑法第320條第1│丁○○犯竊盜罪，處拘役拾│
│    │所一(五)所│項            │日，如易科罰金，以新台幣│
│    │示      │              │壹仟元折算壹日。        │
└──┴────┴───────┴────────────┘
附表二：
┌──┬────┬───────┬────────────┐
│編號│犯罪行為│所  犯  法  條│  論處之罪及所宣告之刑  │
├──┼────┼───────┼────────────┤
│ 1  │如事實編│刑法第321條第1│甲○○共同犯攜帶兇器竊盜│
│    │號一(一)所│項第3款       │罪，累犯，處有期徒刑捌月│
│    │示      │              │。                      │
├──┼────┼───────┼────────────┤
│ 2  │如事實編│刑法第321條第1│甲○○共同犯攜帶兇器竊盜│
│    │號一(一)所│項第3款       │罪，累犯，處有期徒刑捌月│
│    │示      │              │。                      │
├──┼────┼───────┼────────────┤
│ 3  │如事實編│刑法第321條第1│甲○○共同犯攜帶兇器竊盜│
│    │號一(一)所│項第3款       │罪，累犯，處有期徒刑捌月│
│    │示      │              │。                      │
├──┼────┼───────┼────────────┤
│ 4  │如事實編│刑法第320條第1│甲○○犯竊盜罪，累犯，處│
│    │號一(三)所│項            │拘役拾日，如易科罰金，│
│    │示      │              │以新台幣壹仟元折算壹日。│
└──┴────┴───────┴────────────┘


司法院資訊處製作；財團法人民間司法改革基金會備份。
